臺灣臺北地方法院民事判決　　　　　　　　　　　　　 九十一年度婚字第五一九號
　　原　　　告　乙○○
　　被　　　告　甲○○
右當事人間離婚等事件，本院判決如左：
    主      文
准原告與被告離婚。
被告應給付原告新台幣伍拾萬元。
訴訟費用由被告負擔。
    事      實
甲、原告方面：
一、聲明：如判決主文所示。
二、陳述：
（一）兩造於民國七十七年十一月十九日結婚，但自八十二年間起，常因細故毆打及
      將殺害等言語恐嚇原告，原告並於八十四年間向台北市政府社會局申請庇護。
      被告並於八十九年七月下旬起至同年十一月七日止連續毆打原告，並於同年八
      月間持西瓜刀恐嚇原告。原告除向鈞院聲請核發保護令外，被告前述行為也經
      法院判刑確定。被告屢屢對原告施暴及出言恐嚇，使原告日日恐懼，原告受此
      不堪與被告同居之虐待多年，爰依民法第一千零五十二條第一項第三款規定，
      請求判決離婚。
（二）被告在婚姻存續期間常對原告施以暴力，並以危害生命威脅，致原告日日恐懼
      。兩造離婚之原因，被告應負重大過失責任，原告並因之前信任被告，而將房
      地產交由被告管理，並提供資金給被告經營事業，但被告均因經營不善，將原
      告財產虧空，使原告生計陷於困難，被告自得向被告請求給付贍養費。
三、證據：提出臺灣臺北地方法院八十九年家護字第三八五號保護令、九十年度易字
    第二九六、三六０號刑事判決、驗傷診斷書、被告所書保證書等影本及戶籍謄本
    等為證，並聲請傳喚證人許馨元。
乙、被告方面：
一、聲明：同意原告之請求。
二、陳述：對原告所主張之事實不爭執，同意離婚，但贍養費希望處理不動產後再給
          原告。
    理      由
一、兩造間有婚姻關係現仍存續中，據原告提出戶籍謄本配偶欄記載可證。另原告主
    張被告在婚姻關係存續中，長期對其實施暴力及恐嚇危害生命之事實，業據原告
    提出八十四年至八十五年間之驗傷診斷書三張、被告八十八年一月二十一日所書
    之保證書、本院八十九年家護字第三八五號民事通常保護令、本院九十年度易字
    第二九六號、三六０號刑事判決等影本為證，並經證人即原告之女許馨元到庭所
    證述詳細（詳本院九十一年五月二十九日調解程序筆錄）。被告到庭亦不否認告
    所主張之事實。綜上，原告之主張已堪信為真實。
二、按夫妻之一方受他方不堪同居之虐待者，他方得向法院請求離婚，民法第一千零
    五十二條第一項第三款定有明文。所謂「不堪同居之虐待」係指「與以身體上或
    精神上不可忍受之痛苦，致不堪繼續同居者」；又慣行毆打即符合所謂不堪通居
    之虐待（參照最高法院二十年上字第三七一號、二十三年上字第六七八號判例）
    。本件被告婚後自八十二年間起至八十九年間，即經常毆打原告成傷，並以言語
    恐嚇原告，致使原告無論上在身體上及精神上均痛苦不堪，本院斟酌兩造之身份
    、地位、教育程度及原告所受傷害等一切情狀，認被告前述行為已達對原告給予
    身體上或精神上不可忍受之痛苦，為不堪同居之虐待。依前述規定，原告訴請與
    被告離婚，核無不合，應予准許。
三、按夫妻無過失之一方，因判決離婚而陷於生活困難者，他方縱無過失，亦應給與
    相當之贍養費，民法第一千零五十七條定有明文。本件被告對於兩造間婚姻關係
    之破裂應付過失責任已如前述；且原告因在婚姻關係中，將房地產交由被告管理
    並提供資金給被告經營事業，但因被告經營不善而均遭虧空，所有之不動產亦先
    後經拍賣之事實，亦為被告所不爭執，原告因此而陷於生活困難，故原告依前述
    民法第一千零五十七條之規定請求給付贍養費，為有理由，應予准許。
四、本件因事證已臻明確，兩造其餘攻擊、防禦方法及所為之立證，與判決之結果不
    生若何影響，無庸逐一論究，合併敘明。
五、據上論結，原告之訴為有理由，依民事訴訟法第七十八條但書，判決如主文。
中　　　華　　　民　　　國　　九十一　　年　　　八　　　月　　　七　　　日
　　　　　　　　　　　　家事法庭法　　　官　蔡　坤　湖
右正本證明與原本無異
如對本判決上訴，須於判決送達後二十日之不變期間內，向本院提出上訴狀。
中　　　華　　　民　　　國　　九十一　　年　　　八　　　月　　　七　　　日
                                書  記  官  林  寶  春
